# 房屋建筑物折旧计提

提问人：yuqing86 时间：2020-02-19 21:36:38
老师，你好！
问下公司购入一栋厂房，准备推倒重置，目前已经支付前期的一些勘探设计费，但是目前公司层面还没有正式的决议，问下目前该栋厂房是否需要计提折旧，待取得公司层面的决议，可以转入在建工程不计提折旧吗？谢谢！

回答人：chenyiwei
如果明确购入就是为了拆除重建，不会将其作为自身固定资产使用的，则购入成本可以直接计入相关土地使用权成本，不单独将拟直接拆除的地上建筑物单独确认为一项资产。
具体可参考：《瑞华研究 2010 ～ 2019 汇编》之“问题1-1-4（拆除旧房并建造新房时，旧房原账面价值的处理）”。